Cheick Abdoul-Razack NACRO

Analyste programmeur

Cheick.nacro@gmail.com | nacro.cheick@outlook.fr | Mobile +225 07 47 68 31 81

26 ans

Abobo Akeikoi

Résumé

Expérience dans le développement de solution métier à valeur ajoutée depuis 3 ans. Expertise avérée sur la plateforme Microsoft .Net. Maitrise de la méthode MSF (Microsoft Solutions Framework) Analyse des besoins métier, développement de composants logiciels. Optimisation de code. Maitrise des technologies de communication informatique (SMTP, POP, SOAP, API...)

6 années d'expérience dans la gestion électronique des Documents, avec suivi des modifications, versionning, des validations, de l'archivage, de la sécurité de contenu, ...

Domaines de compétence

Compétences Spécifiques Microsoft Autres compétences

Active Directory MySQL, SQLite

SharePoint 2010/2013/2016, online Javascript, TypeScript

Dynamics CRM 2010 Css, Sass
PowerShell PHP

Microsoft SQL Server 2008, 2012, 2014, 2017 Eclipse, DreamWeaver
Office 2007/2010/2013, 2016 MantisBugTracker
VisualStudio , Visual Studio Code Docker, NodeJS

Hyper-V

Expertise SharePoint

Installation et Administration de SharePoint Server Design de solution customisée sous SharePoint

Design de solution ASP.Net intégrée en environnement SharePoint

Développement de composant pour extension SharePoint

Expertise

Installation et configuration

MS SQL SERVER

Elaboration de requêtes avec T-SQL (Transact SQL) Création, modification et optimisation de base de données

Planification et mise en place de réplication Planification et mise en place de sauvegarde

Postes occupés

Activ'

Senior Application Developper (Juin 2015 – Présent) Junior Application Developper (Decembre 2014 – Juin 2015)

Stagiaire (Février 2014 - Décembre 2014)

Expérience

Lonaci

Avril 2020 - Janvier 2021

Mise en place d'un intranet. Mise en place de système de demande d'absence.

Mise en place de système de demande d'habilitation.

SharePoint Server 2019, SQL Server 2016, .Net Web Api, Framework Client JavaScript

MediaSoft

Juiellet 2020 – decembre 2020

Mise en place d'un helpdesk. L'outil permettra un meilleur suivi des requêtes de leurs clients et ainsi que fournir une base de connaissance sur la qualité des services proposés.

Apache, Php, MariaDB

BNI (Banque Nationale d'Investissement)

Septembre 2019

Refonte des systèmes d'automatisation des processus de demande et d'attribution de prêts aux clients particuliers et entreprises.

Mise en place des systèmes d'automatisation des processus métiers BackOffice et Ticket de forçages.

SharePoint Server 2016, Développement .NET, SQL Server 2016

BNI (Banque Nationale d'Investissement)

Aout 2019 (en cours)

Mise en place d'une solution de gestion budgétaire et de gestion de stock (IMPERIUM) SharePoint Server 2016, SQL Server 2016, .Net Web Api, Framework Client JavaScript

MicroIvoire

Mars 2019 - Mai 2019

Don de formation MS SQL SERVER:

- Fondamentaux SQL
- Faire de requête avec Transact-SQL
- Developing SQL Databases
- SQL Server 2016 Administration
- SQL Server 2016 Réplication des données
- SQL Server 2016 Performance, Tuning et optimisation

Fraternité Matin

Mai 2016 - Aout 2016

Mise d'un portail de collaboration basé sur SharePoint 2016. Automatisation du processus de validation d'articles de journal.

SharePoint 2016, Développement .NET, SQL Server 2014

BNI (Banque Nationale d'Investissement)

Mars 2016 - Juillet 2016

Mise en place d'un portail de collaboration basé sur SharePoint 2010. Automatisation du processus métier de gestion des processus de demande et d'attribution de prêts aux clients particuliers et entreprise.

Migration de la solution d'une plateforme SharePoint 2010 vers une plateforme SharePoint 2016

SharePoint Server 2010, SQL Server 2008, SharePoint Server 2016, SQL Server 2016, Développement .NET

BRIDGE BANK Group

Août 2015 - Septembre 2015

Refonte des systèmes d'automatisation des processus métier de gestion des congés, de gestion des habilitations informatiques et sécuritaires, de gestion des autorisations préalables aux opérations bancaires et de suivi de documents.

SharePoint Server 2010, Développement .NET, SQL Server 2008

Société Ivoirienne de Banque

Janvier 2015 - Mars 2015

Mise en place d'un portail de collaboration basé sur SharePoint 2013. Automatisation du processus de gestion des congés, automatisation et sécurisation de la distribution des bulletins de salaire, Mise en place d'une HelpDesk.

SharePoint Server 2013, Développement .NET, SQL Server 2012

AJinoMoto

Septembre 2014

Elaboration d'un système de gestion de stock. Développement .NET WebForm, SQL Server 2012, IIS 8.5

Activ'

- Activ'Property : Application Web de gestion immobilière Développement .NET, SQL Server 2012
- **Activ'Opus** : Application Web de gestion des états financiers pour la comptabilité des entreprises

Développement .NET, SQL Server 2012

 Activ'School: Application Web de gestion d'établissement scolaire Développement .NET, SQL Server 2012

Certifications

Microsoft

70-480 Programming in HTML5 With Javascript and css3

Formation Académique

- EDHEG Abidjan : Master 2 Génie logiciel, Février 2019 en cours
- HEC Abidjan: Master 1 Génie logiciel, Janvier 2018 Décembre 2018
- Ecole Pratique de la Chambre de Commerce et d'Industrie de Cote d'Ivoire : Licence, Programmation / développeur informatique, général, 2014 2015
- Ecole Pratique de la Chambre de Commerce et d'Industrie de Cote d'Ivoire : BTS Informatique développeur d'application, Merise, 2011 2013

Autres Réalisations

Vainqueur national de l'Hackaton « Smart Up » édition 2017 de Attijariwafa Group